最高法院刑事判決　　　　　　　　　　　　　　　　九十三年度台上字第八七八號
　　上　訴　人　乙○○
　　　　　　　　甲○○
右上訴人等因違反懲治走私條例案件，不服台灣高等法院台中分院中華民國九十二年
十月十五日第二審判決（九十二年度上訴字第一二一六號，起訴案號：台灣南投地方
法院檢察署九十一年度偵字第二四七九、二四八０、二四八一號），提起上訴，本院
判決如左：
    主  文
原判決關於乙○○部分撤銷，發回台灣高等法院台中分院。
其他上訴駁回。
    理  由
一關於撤銷發回部分
本件原判決撤銷第一審關於上訴人乙○○部分之科刑判決，改判論該上訴人以連續銷
售私運進口逾公告數額之走私物品罪刑，固非無見。
惟查：(一)卷附如原判決事實欄（下稱事實欄）一、(四)所載之進口報單（見警卷(二)第十
頁），其進口日期為民國八十九年十二月三十一日，報關日期為九十年一月二日，乃
原判決於事實欄記載為於八十九年十二月三十一日報關進口；如事實欄一、(五)所載之
進口報單（見警卷(二)第十一頁），其進口日期為九十年一月五日、報關日期為九十年
一月八日，原判決於事實欄記載為於九十年十一月五日報關進口；如事實欄一、(七)所
載之進口報單（見警卷第十三頁），其進口及報關日期均為九十年二月二十一日，原
判決於事實欄記載為八十九年十二月三十一日報關進口。原判決事實之認定，顯與卷
內資料不符，要難謂為適法。(二)運送走私物品罪與銷售走私物品罪，有方法結果之牽
連關係，應依刑法第五十五條規定從一重處斷（參照本院七十三年台覆字第一七號判
例）。乃原判決於理由內論述乙○○運送走私物品之低度行為為高度之銷售行為所吸
收，不另論罪（見原判決第八頁第三、四行），即有適用法則不當之違誤。(三)菸酒管
理法已於八十九年四月十九日公布，於九十一年一月一日開始施行；而台灣省內菸酒
專賣暫行條例係於九十一年五月二十二日廢止失效。本件乙○○販賣未稅洋菸，於菸
酒管理法（第四十七條）及台灣省內菸酒專賣暫行條例（第三十七條第五款）均有處
罰規定，比較新舊法應以適用舊法即台灣省內菸酒專賣暫行條例為有利於乙○○。檢
察官起訴書雖未列載上開法條，但起訴事實已敘明，自得一併審理。乃原判決就乙○
○違反上開法條之罪未予一併審酌，已有未合。且乙○○以一銷售行為觸犯連續銷售
走私進口物品罪與販賣仿冒商標商品罪（及台灣省內菸酒專賣暫行條例罪），為想像
競合犯，原判決認有方法結果之關係，為牽連犯（見原判決第八頁第一、二行），亦
有適用法則不當之違誤。以上或為乙○○上訴意旨所指摘，或為本院得依職權調查之
事項，應認原判決此部分有撤銷發回更審之原因。
二上訴駁回部分
按刑事訴訟法第三百七十七條規定，上訴於第三審法院，非以判決違背法令為理由，
不得為之，是提起第三審上訴，應以原判決違背法令為理由，係屬法定要件。如果上
訴理由並未指摘原判決有何違法，自應認為上訴為違背法律上之程式，予以駁回。本
件上訴人甲○○上訴意旨，僅以信封內附上洪呂話之殘障手冊影本、其子之出生證明
書及其妻陳梅珍之入出境許可證作為上訴理由證明書，而於原判決如何違背法令並無
一語涉及，自屬違背法律上之程式，應予駁回。
據上論結，應依刑事訴訟法第三百九十五條前段、第三百九十七條、第四百零一條，
判決如主文。
中　　　華　　　民　　　國　　九十三　　年　　　二　　　月　　二十六　　日
                              最高法院刑事第十庭
                                  審判長法官  呂　潮　澤
                                        法官  白　文　漳
                                        法官  吳　昆　仁
                                        法官  孫　增　同
                                        法官  吳　昭　瑩
      右正本證明與原本無異
                                              書  記  官
中　　　華　　　民　　　國　　九十三　　年　　　三　　　月　　　四　　　日
                                                                        Ｑ
